臺灣高雄地方法院刑事判決　　　　　　　　　　　　　九十一年度易字第八四號
　　公　訴　人　臺灣高雄地方法院檢察署檢察官
　　被　　　告　乙○○
　　選任辯護人　林樹根律師
　　　　　　　　邱麗妃律師
　　　　　　　　莊雯琇律師
右列被告因竊盜案件，經檢察官提起公訴（九十一年度偵字第二三八三號），本院判
決如左：
    主  文
浦冠棋竊盜，未遂，處有期徒刑貳月，如易科罰金，以參佰元折算壹日。
鑰匙壹把，沒收之。
    事  實
一、乙○○意圖為自己不法之所有，於九十一年一月二十二日十四時許，在高雄市三
    民區○○○路四十號「山葉鋼琴店」前騎樓，以自備鑰匙開啟機車大鎖及龍頭鎖
    之方式，著手竊取甲○○所有車號ZNQ—508號輕型機車。尚未得手，即因形跡有
    異為在該店服務之甲○○同事丙○○察覺，經詢問甲○○確定該車為廖女所有後
    ，遂出店查看，乙○○見狀心虛逃跑而未得逞。嗣丙○○追至壽昌路與義昌路路
    口處，將乙○○追獲，送警法辦。
二、案經高雄市政府警察局三民第二分局移請臺灣高雄地方法院檢察署檢察官偵查起
    訴。
    理  由
一、本件訊之被告乙○○矢口否認有何竊盜犯行，於本院審理中辯稱：我是冤枉的，
    我當時停車在那裡聽電話，我沒有去碰那台車，有看到有人接近那台車，後來有
    人出來，拿大鎖要打我，我就跑給他追，然後我停下來與他理論，他說我偷車，
    我說沒有，他就要求我到警局去云云，於偵查中辯稱：騎乘機車行經上址，因女
    友莊文瑜打電話來，才將機車熄火就近停放在該處人行紅磚道講電話，並未偷車
    云云。惟查：
  (一)經警調閱被告手機（0000000000）通聯紀錄顯示，案外人莊文瑜僅在當日十三時
    五十八分十一秒起，以家用電話（0000000 ）撥打被告手機，迄十三時五十八分
    二十秒止，通話時間僅有九秒。非如被告警訊中所言通話約一至二分鐘之久。是
    該項通聯紀錄不足為被告逗留案發地點之理由，不能作為有利被告之認定。
  (二)證人丙○○、被害人甲○○確有親眼目睹被告以自備鑰匙開啟前開機車大鎖、龍
    頭鎖等節，並據其等於警訊中陳述明確（見九十一年一月二十二日警訊筆錄）。
    按停留打電話之動作與開啟機車後車輪大鎖之動作，二者截然不同，一般之人均
    不會將此二種動作混淆，證人丙○○為一四十六歲之成年男子，自不可能發生看
    錯之情形，且證人丙○○與被告既不認識，二人亦無仇隙，證人丙○○自亦不可
    能有挾怨報復之情形，此外，並有贓物領據一份在卷可憑，竊案現場相片三張附
    卷可稽。是被告前開所辯，乃屬卸責之詞，不足採信。事證明確，被告竊盜犯行
    洵堪認定。
二、核被告所為，係犯刑法第三百二十條第三項、第一項之普通竊盜未遂罪，並依刑
    法第二十六條前段之規定，按既遂犯之刑減輕之。爰審酌被告之素行、因貪圖小
    利而觸犯本罪之犯罪動機、目的、手段，與其生活狀況、品行、智識程度，雖其
    犯後為求脫免罪責，一再卸責飾詞，惟本件犯罪所生危害尚非重大等一切情狀，
    量處如主文所示之刑，並諭知易科罰金之折算標準，以示懲儆。至被告行竊所用
    之機車鑰匙一把雖未扣案，然既無證據證明其已滅失，且為被告所有供犯罪所用
    之物，故仍依刑法第三十八條第一項第二款，併予宣告沒收之，附此敘明。
據上論斷，應依刑事訴訟法第二百九十九條第一項前段，刑法第三百二十條第三項、
第一項、第二十六條前段、第四十一條第一項、第三十八條第一項第二款，罰金罰鍰
提高標準條例第一條前段、第二條，判決如主文。
本案經檢察官曾靖雅到庭執行職務。
中      華      民      國    九十一    年      五      月    二十九    日
                                  臺灣高雄地方法院刑事第七庭
                                              法  官   陳信伍
右正本證明與原本無異。
如不服本判決，應於判決送達後十日內，向本院提出上訴狀。
                                              書記官   林秀珍
中      華      民      國    九十一    年      五      月    二十九    日
附錄本判決論罪法條：
中華民國刑法第三百二十條
 (普通竊盜罪、竊佔罪)
意圖為自己或第三人不法之所有，而竊取他人之動產者，為竊盜罪，處五
年以下有期徒刑、拘役或五百元以下罰金。
意圖為自己或第三人不法之利益，而竊佔他人之不動產者，依前項之規定
處斷。
前二項之未遂犯罰之。
